臺灣高等法院刑事判決　　　　　　　　96年度上易字第1714號
上　訴　人
即　被　告　乙○○
上列上訴人因妨害名譽案件，不服臺灣士林地方法院95年度易字
第541 號，中華民國96年6 月15日第一審判決（聲請簡易判決處
刑案號：臺灣士林地方法院檢察署95年度偵續字第30號），提起
上訴，本院判決如下：
    主  文
原判決撤銷。
乙○○犯公然侮辱罪，處拘役參拾日，如易科罰金，以銀元參佰
元即新臺幣玖佰元折算壹日，減為拘役拾伍日，如易科罰金，以
銀元參佰元即新臺幣玖佰元折算壹日。
    事  實
一、乙○○於民國（下同）94年3 月31日下午3 時許，在臺北市
    士林區○○街9 號1 樓之住處，因不滿其上址住處大門、窗
    戶未得其同意，於其尚未返家之際即遭人開啟，又與兄嫂甲
    ○○因如何安排照顧久病行動不便之母趙呂招等事發生口角
    爭執。詎乙○○竟基於公然侮辱之犯意，在上址已開啟門扇
    邊之屋外、屋內接續以台語「幹你娘」、「幹你娘雞掰」、
    「你欠人幹」，及國語「你這個賤女人」等粗鄙言語，辱罵
    甲○○，致在場之乙○○妻子、乙○○之母即甲○○之婆婆
    趙呂招、乙○○之大嫂趙邱清錦、趙邱清錦之子趙柏銘、據
    乙○○報警而至上址處理疑似無故侵入住宅事件之臺北市政
    府警察局士林分局天母派出所員警林副任、王勝輝等特定多
    數人均共見共聞；又因上址大門開啟，乙○○所為上開粗鄙
    言語音量甚大，且致住居同棟大樓2 樓住戶，以及行經該址
    大門旁進出之其他住戶等不特定多數人亦得共聞。致甲○○
    甚感難堪，名譽受損害。
二、案經甲○○之夫丙○○訴請臺灣士林地方法院檢察署檢察官
    聲請簡易判決處刑，經臺灣士林地方法院士林簡易庭認不宜
    逕以簡易判決處刑，移由該院刑事庭改依通常程序審理。
    理  由
壹、程序方面：
（一）按被告以外之人於審判外之言詞或書面陳述，除法律有規
      定者外，不得作為證據，刑事訴訟法第159 條固定有明文
      。惟被告以外之人於審判外向法官所為之陳述得為證據；
      被告以外之人於偵查中向檢察官所為之陳述，除顯有不可
      信之情況者外，得為證據，同法第159 條之1 第1 項、第
      2 項分別定有明文。至同法第159 條之1 第2 項所謂「顯
      有不可信之情況」，既涉證據能力有無之判斷，應指其陳
      述時外在環境是否存在顯然足以影響其意思自由之不當外
      力及陳述之人是否對於所言之法律效果顯然存有誤解而言
      。
（二）查證人甲○○、趙邱清錦、林副任於偵查中及原審另案即
      95年度簡上字第54號審理時所為之證述，以及證人王勝輝
      於原審另案即95年度簡上字第54號審理時所為之證述，均
      係以證人身分經具結而為陳述。按被告以外之人於審判時
      向法官所為之陳述，暨偵查中檢察官向被告以外之人所取
      得之陳述，原則上均能遵守法律規定，不致違法取供，是
      其可性信極高，因此上開證據固為傳聞證據，但其信用性
      受有擔保，並無顯不可信之情形，應符合刑事訴訟法第15
      9 條之1 第1 項、第2 項之規定，即得例外採為證據。甚
      且，本案證人甲○○、趙邱清錦、林副任、王勝輝均經被
      告於原審前開案件審理時，獲在場對質詰問之機會，其中
      ，被告再以其所言不符刑法第309 條第1 項之「公然」要
      件為辯，執為本案爭點，原審為此亦再行傳訊證人甲○○
      、林副任到庭，則被告已獲全方位對質詰問之保障，上開
      供述證據自均得採為證據。
（三）再按被告以外之人於審判外之陳述，雖不符前4 條之規定
      ，而經當事人於審判程序同意作為證據，法院審酌該言詞
      陳述或書面陳述作成時之情況，認為適當者，亦得為證據
      ；當事人、代理人或辯護人於法院調查證據時，知有第15
      9 條第1 項不得為證據之情形，而未於言詞辯論終結前聲
      明異議者，視為有前項之同意，刑事訴訟法第159 條之 5
      第1 項、第2 項亦有明文規定。證人趙邱清錦警詢之陳述
      雖屬審判外之陳述，但該陳述業經當事人於原審及本院準
      備程序時均同意作為證據，且知有刑事訴訟法第159 條第
      1 項不得為證據之情形，迄言詞辯論終結前未聲明異議，
      本院審酌該等審判外陳述作成之情況，核無違法取證或其
      他瑕疵，且與待證事實具有關聯性，認為以之作為證據為
      適當，依刑事訴訟法第159 條之5 規定，自具證據能力。
（四）刑事訴訟之目的，在於發現真實，藉以維護社會安全，其
      手段則應合法純潔、公平公正，以保障人權，倘證據之取
      得係依法定程序，而法院容許該項證據作為認定犯罪事實
      之依據並無害於公平正義時，自有證據能力（最高法院91
　　　年度台上字第3523號判決亦同此意旨）。查證人即警員林
  　　副任因聽聞被告口出三字經，已涉及公然侮辱之行為，故
　    取出隨身蒐證器材進行錄音，既係為執行公務而執行蒐證
      ，則該蒐證錄音帶係依法定程序取得，該錄音帶內容自有
      證據能力。
貳、實體方面：
一、本案聲請簡易判決處刑書雖記載被告乙○○犯罪之時間為「
    94年3 月31日10時許」，惟此部分之事實業經公訴人於原審
    審理時當庭更正為「94年3 月31日下午3 時許」（見原審卷
    第106 頁），且為被告所是認，核與證人即被害人甲○○於
    檢察官偵查中證稱：本案發生之時間為94年3 月31日下午 3
    時許，當時其帶雞湯回到被告上址住處等語（見94年度偵字
    第6678號卷第28頁）相符；並經證人趙邱清錦、林副任證述
    明確（見原審95年度簡上字第54號卷95年11月16日審判筆錄
    第7 頁、第10頁），堪認本件被告犯罪時間應為94年3 月31
    日下午3 時許無誤，合先敘明。
二、訊據被告乙○○固坦承有於前揭時地，因其住處遭人侵入及
    窗戶毀損等事宜報警到場處理，並進而與甲○○發生口角衝
    突，且出口說「幹你娘」、「幹你娘雞掰」、「你欠人幹」
    ，及「你這個賤女人」等語之事實，惟矢口否認有何公然侮
    辱之犯行。辯稱：伊於94年3 月31日下午3 時許確有在自己
    住所客廳之內與甲○○發生口角，當時在場的人很多，伊未
    針對任何人辱罵；且該處既係私宅，並非不特定人得以隨意
    進出之場所，隔鄰之建物又均以無窗之牆壁面向其住宅，其
    住宅門口離供不特定人出入之天玉街，亦有20公尺之遙，當
    天又非例假日，鄰居均已上班上學，其為上開言語時又係在
    屋內，既在私宅內為之，其他不特定之人何能聽聞，顯與刑
    法第309 條第1 項之「公然」要件不符；又證人即警員林副
    任未經其同意而蒐證錄音，顯有違法云云。
三、經查：
（一）被告於與甲○○口角爭執之間，曾以台語「幹你娘」、「
      幹你娘雞掰」、「你欠人幹」等粗鄙言語，辱罵甲○○等
      情，已據證人甲○○證述明確（見94年度偵字第6678號卷
      第132 頁；原審95年度簡上字第54號卷附95年11月16日審
      判筆錄第6 頁），核與證人趙邱清錦所證：被告曾以不堪
      形容之台語三字經，及台語「你欠人幹」等語辱罵甲○○
      等語相符（見94年度偵字第6678號卷第29頁；原審95年度
      簡上字第54號卷附95年11月16日審判筆錄第8頁 ）。而證
      人即警員林副任雖就被告當時辱罵之具體內容不復記憶，
      惟亦證稱：當時被告係以台語之三字經、台語「你欠人幹
      」等語辱罵甲○○無訛（ 見94年度偵字第6678號卷第132
      頁；偵查卷第11頁；原審95年度簡上字第54號卷附95年11
      月16日審判筆錄第11頁；原審卷第109頁 ）。況當時被告
      辱罵甲○○之上揭粗鄙言語，除據證人甲○○、趙邱清錦
      、林副任分別證述如前外，且有證人林副任提出之蒐證錄
      音帶 1卷存卷可證，該錄音帶分別經臺灣士林地方法院檢
      察署檢察官及原審勘驗結果，均有被告為上開粗鄙之言詞
      無誤（見94年度偵字第6678號卷第132頁；原審卷第67 頁
      至第79頁）。詳閱附表編號1至編號4所示對話內容，再與
      上開證人所證各節相互對照，則除附表編號 2部分，因與
      被告對話之主角已自甲○○轉換為一旁之不詳男子（未據
      告訴），未可逕認被告該段言詞係以甲○○為指涉對象外
      ，從其餘之對話言詞脈絡觀之，仍堪認被告確於附表編號
      1、編號3、編號 4之口角爭執間，基於侮辱之犯意，接續
      以證人甲○○、趙邱清錦、林副任所證之台語「幹你娘」
      、「幹你娘雞掰」、「你欠人幹」，以及國語「你這個賤
      女人」等粗鄙言語，辱罵甲○○無訛。是被告辯稱並未針
      對甲○○辱罵前開言語云云，自不可採。
（二）再按刑法第309 條第1 項所謂「公然」，係指不特定人或
      多數人所得共見共聞之情形而言（司法院院字第2033號解
      釋可資參照）；又刑法分則所謂「公然」，係以不特定人
      或多數人得以共見共聞之狀況為已足，自不以實際上果已
      共見共聞為必要，但必在事實上有不特定人或多數人得以
      共見或共聞之狀況，方足認為達於「公然」之程度，所謂
      多數人係包括特定之多數人在內。至特定多數人之計算，
      以各罪成立之要件不同，罪質亦異，自應視其立法意旨及
      實際情形已否達於公然之程度而定（司法院大法官釋字第
      145 號解釋亦同此意旨）。查：
    (一)被告以上開粗鄙言語辱罵甲○○之地點，已據證人甲○○
      證稱：被告於前揭時間與其發生口角，當時伊原與婆婆趙
      呂招、大嫂趙邱清錦一同進入被告上址住處，後來伊先返
      家拿香菇湯要給婆婆喝，嗣伊返回被告上址住處，剛好在
      門口看到被告帶2 位警察，並開始罵人，質問伊及趙邱清
      錦如何能自行侵入其住宅，被告就一直罵上揭言語；當被
      告在屋內對伊稱：「甲○○我一定會報復」時，伊很生氣
      就往屋外走，被告就跟出來罵，被告罵三字經的地點有在
      屋內，也有在屋外；當時被告住處鐵門均未關，且被告罵
      得很大聲；伊與被告爭吵時，好像同棟9 號2 樓謝太太，
      及經過被告家前出入之不詳年籍姓名之鄰居均得共聽聞。
      當時在場者除伊及被告外，尚有被告之妻、伊婆婆趙呂招
      、伊大嫂趙邱清錦、趙邱清錦之子趙柏銘、到場處理之員
      警林副任、王勝輝等共8 人等語（見原審95年度簡上字第
      54號卷附95年11月16日審判筆錄第5 頁；原審卷第112 頁
      、第113 頁），核與證人即到場處理員警林副任證述：伊
      當時與員警王勝輝前往處理，因被告報案其住宅窗戶遭人
      破壞，當時伊及被告均在住宅外面。伊有進去被告家裡，
      只記得當時被告母親在屋內，其餘均不記得了，後來甲○
      ○是伊到場後才到；一開始被告與甲○○等人爭吵的地點
      是在被告住所門口，後來一直吵到屋內，門應該也是開著
      ，爭吵結束後，伊在屋外幫他們協調時，才看到鄰居有人
      在陽台上探頭出來看。伊到場還在外面時，被告就很大聲
      對甲○○講話，伊就跟被告講說不要太大聲，因為被告有
      罵三字經，所以伊才開始錄音，伊到現場到開始錄音約10
      幾分鐘；被告是從屋外就開始罵，罵到屋內等語（見偵查
      卷第11頁；原審95年度簡上字第54號卷附95年11月16日審
      判筆錄第5 頁；原審卷第109 頁、第110 頁），大致相符
      ，所證自堪採信。依其等所證，被告犯行地點，除屋內外
      ，尚兼及屋外，至為明確。
    (二)再被告雖辯稱：與其上址住宅隔鄰之建物，均以無窗之牆
      壁面向其住宅，其住宅門口離供不特定出入之天玉街亦有
      20公尺之遙，當天又非例假日，鄰居均已上班上學，當無
      不特定之他人可得見聞云云。惟細繹被告上址住處周邊環
      境，雖未直接面臨馬路，然與周遭建物緊密相鄰，又在狹
      長之死巷內，倘在1 樓門邊言語音量稍大，至少其同棟建
      物之鄰居住戶，應可聽聞，此觀該址周遭環境之照片12幀
      自明（見偵查卷第17頁至第22頁）；參以當日被告與甲○
      ○口角爭執後，亦確有2 樓住戶自陽台探查，事後亦有該
      址鄰居向甲○○探問發生何事，亦迭據證人林副任、甲○
      ○分別證述在卷（見偵查卷第11頁至第12頁；原審卷第10
      9 頁、第113 頁），則被告當時辱罵之音量及現場之情狀
      ，確足以引起上址屋外、同棟建物不特定鄰居之注意，且
      得聽聞等情，亦堪認定。
    (三)被告於原審又指述證人林副任涉嫌偽證，且指稱證人甲○
      ○前於偵訊時，僅證稱其罵三字經之地點係在其上址住宅
      內云云，據以質疑證人林副任、甲○○證言之可信性。惟
      證人甲○○偵訊時實係證稱：「（問：當時情形為何？）
      被告是在鐵門旁邊的大門開始罵，進入屋內」（見偵查卷
      第12頁），並未侷限被告辱罵伊之地點於其自宅之內，況
      其於原審審理時，亦已證述被告犯行地點兼及屋外等語明
      確，已如前述。又證人甲○○固具被害人之身分，或許不
      無入被告於罪之陳述動機，惟證人林副任與被告或甲○○
      、甲○○之夫即告訴人丙○○之間，俱無利害關係，復無
      怨仇，僅偶然經勤務指揮中心通報到場，且來意原係處理
      被告報案之無故侵入住宅事件，其身為值勤員警，已在偽
      證重典之心理壓力下具結作證，何有特意偏頗證述之動機
      與必要？且衡之證人林副任上開所證，就本案被告行為是
      否合於公然要件之爭點，除泛泛證稱被告罵三字經之地點
      有在屋內，也有在屋外等語，另亦就其印象較為深刻，取
      出隨身蒐證器材進行錄音蒐證之緣由，證稱：「（問：你
      是從什麼時候就開始錄音？）我們到時，還在外面，被告
      就很大聲對甲○○講話，伊就跟被告講說不要太大聲，因
      為被告有罵三字經，所以伊才開始錄音，伊到現場到開始
      錄音約10幾分鐘等語（見原審卷第110 頁）。堪認其等前
      揭所證並無被告所指之虛偽情形。
    (四)被告復以勘驗筆錄中既顯示其母趙呂招之聲音，而其母身
      罹重病，無法外出，顯見其上揭粗鄙言語係在上址屋內所
      為云云。然不計入爭端甫起之際，員警林副任未及蒐證之
      期間，被告與甲○○等人經錄得之爭吵對話，約計17分49
      秒（見原審卷第76頁），期間被告並非定點不動，其行動
      範圍除住宅內被告之母趙呂招之房間外，尚及於住宅門邊
      ，以及住宅門外，已據證人林副任、甲○○證述同前，自
      不能以部分錄音內容（如附表編號3 所示）確有被告之母
      趙呂招之聲音，即認被告僅於屋內為上開粗鄙言詞自明。
    (五)綜上所述，被告侮辱甲○○之粗鄙言語，除其自身及甲○
      ○外，既仍有多達6 人之特定多數人在場，其中且包含據
      報到場處理之員警，聽聞者既已包括對於本件爭執起因不
      明究理之旁觀者，客觀上已足使甲○○之人格評價產生貶
      低之效果。是縱如被告所言，雖有部分侮辱言詞係在被告
      私宅客廳內所為，衡之刑法第309 條第1 項罪質及所保護
      之法益，被告所為仍已該當前引司法院大法官會議釋字第
      145 號解釋所釋明之「特定多數人」之要件。再者，被告
      住宅之大門既經開啟，出入之鄰居亦均有聽聞之可能性，
      而刑法第309 條第1 項所謂「不特定人得共見共聞」之狀
      況，本不以該不特定人「果已聽聞」為必要，僅須該不特
      定人「得以」聽聞即為已足。從而，被告執前詞置辯，洵
      屬誤會，尚不可採。
（三）再證人即警員林副任既係因聽聞被告有粗鄙言語而開始蒐
      證錄音，其既非以私人理由秘密蒐集證據，縱未經被告同
      意，亦不得指為有何違法，附此敘明。
（四）本案事證已臻明確，被告所辯均屬畏罪卸責之詞，並不可
      採，其犯行洵堪認定，應依法論科。
四、核被告乙○○所為，係犯刑法第309 條第1 項之公然侮辱人
    罪。又被告在同時、地之同次爭執之中，以台語「幹你娘」
    、「幹你娘雞掰」、「你欠人幹」，及國語「你這個賤女人
    」等粗鄙言語辱罵甲○○，其所為時間緊接，所侵害者皆為
    甲○○一人之名譽法益，其侵害同一被害人法益而接續實施
    之數個舉動，應論以接續犯。又被告行為後，刑法已於95年
    7 月1 日修正施行，修正後刑法第2 條第1 項規定：「行為
    後法律有變更者，適用行為時之法律。但行為後之法律有利
    於行為人者，適用最有利於行為人之法律。」係規範行為後
    法律變更所生新舊法律比較適用之準據法，於新法施行後，
    應適用修正後刑法第2條第1項之規定，為「從舊從輕」之比
    較。又查被告行為後，刑法施行法於95年6 月14日修正，增
    訂第1 條之1 ，明訂中華民國94年1 月7 日刑法修正施行後
    ，刑法分則編所定罰金之貨幣單位為新臺幣。94年1 月7 日
    刑法修正時，刑法分則編未修正之條文定有罰金者，自94年
    1 月7 日刑法修正施行後，就其所定數額提高為30倍，但72
    年6 月26日至94年1 月7 日新增或修正之條文，就其所定數
    額提高為3 倍。惟因原本刑法條文罰金之單位為銀元，與新
    台幣之折算比例為3 比1 ，復因罰金罰鍰提高標準條例第 1
    條之適用，罰金數額業已提高10倍，因而刑法修正後，刑法
    分則編中所定之罪之法定本刑中有罰金刑者，實際上所得科
    處罰金之總數，固未提高，然新法第33條第5 款規定將罰金
    最低額由銀元1 元以上，修正為新台幣1,000 元以上，以百
    元計算之。被告所犯之刑法第309 條第1 項公然侮辱罪之法
    定本刑中有罰金刑，依上開說明，刑法修法前後，實際上所
    得科處罰金之總額，固未提高，然罰金最低數額業經修正提
    高為1,000 元以上，且以百元計算之。比較新舊法結果，新
    法並無較有利被告之情形，是應依新法第2 條第1 項之規定
    ，適用被告行為時之刑法第309 條第1 項（條文本身未修正
    ）規定論處（最高法院95年度第8 次刑事庭會議決議亦同此
    意旨）。又檢察官聲請簡易判決處刑書（與起訴有同一之效
    力）固未敘及被告以「你這個賤女人」、「欠人幹」等粗穢
    言語，辱罵甲○○等情，惟此部分顯與業經聲請簡易判決處
    刑部分有接續犯之實質上一罪之關係，本院當應併予審究，
    亦併此敘明。
五、原審認被告罪證明確，予以論罪科刑，固非無見。惟查：中
    華民國96年罪犯減刑條例業於96年7 月4 日經總統公布，並
    於同年月16日施行，被告係於96年4 月24日以前犯罪，符合
    該條例第2 條第1 項第3 款之規定，應予以減刑，原審未及
    審酌，容有未洽。被告上訴意旨，仍執前詞否認犯罪，固無
    理由，惟原判決既有上開可議之處，自應由本院將原判決予
    以撤銷改判。爰審酌被告前無犯罪科刑之前科紀錄，有本院
    被告前案紀錄表1 紙在卷可稽，及其犯罪之動機、公然侮辱
    甲○○言詞粗鄙，暨甲○○係其兄嫂之親誼關係，犯後猶仍
    飾詞圖辯，態度不佳等一切情狀，仍量處拘役30日，並依中
    華民國96年罪犯減刑條例減為拘役15日。又被告行為後，刑
    法第41條規定亦於上述日期修正公布及施行，依修正前刑法
    第41條第1 項前段規定：「犯最重本刑為5 年以下有期徒刑
    以下之刑之罪，而受6 個月以下有期徒刑或拘役之宣告，因
    身體、教育、職業、家庭之關係或其他正當事由，執行顯有
    困難者，得以1 元以上3 元以下折算一日，易科罰金」，且
    被告行為時之易科罰金折算標準，修正前罰金罰鍰提高標準
    條例第2 條前段（現已刪除）規定，就其原定數額提高為10
    0 倍折算1 日，則本件被告行為時之易科罰金折算標準，應
    以銀元300 元折算一日，經依現行法規所定貨幣單位折算新
    臺幣條例第2 條折算為新臺幣後，應以新臺幣900 元折算為
    一日。惟修正後刑法第41條第1 項前段則規定：「犯最重本
    刑為5 年以下有期徒刑以下之刑之罪，而受6 個月以下有期
    徒刑或拘役之宣告者，得以新臺幣1,000 元、2,000 元或3,
    000 元折算一日，易科罰金」，經比較新、舊法之易科罰金
    折算標準，新法並未較有利於被告，故應依新法第2 條第 1
    項前段規定，適用修正前刑法第41條第1 項前段及修正前罰
    金罰鍰提高標準條例第2 條規定，諭知其易科罰金之折算標
    準。
據上論斷，應依刑事訴訟法第369 條第1 項前段、第364 條、第
299條第1項前段，刑法第2條第1項前段，刑法第309條第1項、修
正前刑法第41條第1項，刑法施行法第 1條之1，修正前罰金罰鍰
提高標準條例第2條，現行法規所定貨幣單位折算新臺幣條例第2
條，中華民國96年罪犯減刑條例第2條第1項第3款、第7條，判決
如主文。
本案經檢察官陳國鳴到庭執行職務。
中　　華　　民　　國　　96　　年　　9 　　月　　13　　日
 　　　　　       刑事第一庭審判長法　官　蔡  長  溪
                                  法　官　陳  春  秋
                                  法　官　謝  靜  恒
以上正本證明與原本無異。
不得上訴。
                                  書記官  陳  珮  茹
中　　華　　民　　國　　96　　年　　9 　　月　　13　　日
附錄本案論罪科刑法條之依據：
刑法第309條第1項
公然侮辱人者，處拘役或300元以下罰金。
┌─┬─────────┬──────────────────────────────────────┐
│編│被告侮辱之言論    │被告與在場之人之相關對話錄音全文對照                                        │
│  │                  │                                                                            │
│號│                  │                                                                            │
├─┼─────────┼──────────────────────────────────────┤
│1 │『幹你娘機掰』（台│呂女：（用台語講）母親住院..住院也不理她，回來後把門鎖起                    │
│  │語）（時間約1 分58│      來不讓老母進來。這錢是阮媽媽要……                                    │
│  │秒至2 分間）      │      （另有人答：『要送他的是不是？』。                                    │
│  │                  │趙男：（講話聲不清楚…爭吵中）。                                            │
│  │                  │呂女：老母不要（台語）…。                                                  │
│  │                  │趙男：……..（前面爭吵聲音內容不清楚）…東西弄壞你就是要                    │
│  │                  │      賠….來來來，沒關係，我來證明這個房子是我的。                         │
│  │                  │一旁不詳男子：來來來..你來作證，看你老母什麼代誌你來作證，是                │
│  │                  │      非不分。                                                              │
│  │                  │呂女：你是兒子，老母養你….。                                               │
│  │                  │趙男：否則你帶去你家啊….『幹你娘機掰』。                                   │
│  │                  │  （雙方激烈爭吵講話聲音不清楚）。                                          │
├─┼─────────┼──────────────────────────────────────┤
│2 │『幹你娘你欠揍是不│趙男：（爭吵中雙方聲音均聽不清楚）怎樣…怎樣…這我家耶，                    │
│  │是、幹你娘機掰』（│     在我家嗆聲…，在我的家….（台語）…你看看…..。                        │
│  │台語）            │警員：別動手…別動手…別動手..（台語），你動手我就抓人你                    │
│  │（時間：約2 分24秒│      知不知道。                                                            │
│  │至29秒間）        │趙男：也可以你家啊（台語）…你推我做什麼（台語）….。                       │
│  │                  │警員：別動手…別動手…動手我就抓人知不知道。                                │
│  │                  │一旁男子：…他媽的你罵什麼髒話….。                                         │
│  │                  │趙男：『幹你娘你欠揍是不是、幹你娘機掰』（台語）。                          │
│  │                  │呂女：（一旁繼續爭吵，講話內容不清楚）把話說清楚..罵什麼                    │
│  │                  │      。                                                                    │
│  │                  │警員：不要動手。                                                            │
├─┼─────────┼──────────────────────────────────────┤
│3 │『你給我滾出去啦，│呂女：這個叫做是恐嚇。                                                      │
│  │你這個賤女人』（國│一旁女聲：誰恐嚇誰啊？                                                      │
│  │語）              │呂女：哪有這樣子講的。                                                      │
│  │（時間：6 分40秒至│趙男：恐嚇？                                                                │
│  │42秒間）          │呂女：恐嚇不讓媽媽回來…把門鎖起來。                                        │
│  │                  │員警：請把證件都給我一下。我要抄一下。                                      │
│  │                  │趙母：不要這樣拜託一下啦！                                                  │
│  │                  │呂女：媽媽我跟你說，你都個性就是這個樣子偏袒掩護，才會變                    │
│  │                  │      成這樣。我那天去醫院我就跟你說。                                      │
│  │                  │趙母：不要這樣計較啦。                                                      │
│  │                  │趙母：那我是不是不可以住這裡？                                              │
│  │                  │邱清錦：不是說你不可以住這裡，要大家輪流照顧。這樣不好嗎                    │
│  │                  │      ？                                                                    │
│  │                  │呂女：為什麼要輪流？這裡不是他的家嗎？                                      │
│  │                  │（聽到兩個女聲爭吵）                                                        │
│  │                  │呂女：是自己買的嗎？                                                        │
│  │                  │一旁女聲：是啊大家都知道。                                                  │
│  │                  │呂女：你才嫁來幾年，你又知道？                                              │
│  │                  │員警：身分證給我好啦…不要在那邊吵。                                        │
│  │                  │呂女：我不要跟你說….。                                                     │
│  │                  │員警：來看一下你們名字….。                                                 │
│  │                  │呂女：生子不肖…說你最小。                                                  │
│  │                  │趙男：我一定要告，一定要告..。拜託一下..拜託一下                            │
│  │                  │趙母：不要在吵啦….（台語）。                                               │
│  │                  │趙男：沒有用玻璃也不可能會破。不是嗎？                                      │
│  │                  │呂女：把我的東西他丟外面                                                    │
│  │                  │趙男：『你給我滾出去啦，你這個賤女人』                                      │
├─┼─────────┼──────────────────────────────────────┤
│4 │你欠人幹（台語）  │呂女：我也不愛來你家。                                                      │
│  │（時間：6 分48秒至│趙男：給我滾遠一點。                                                        │
│  │49秒間）。        │呂女：繼續回嘴。                                                            │
│  │                  │趙男：….『你欠人幹』（台語）                                               │
│  │                  │邱清錦：你這樣對嗎？                                                        │
└─┴─────────┴──────────────────────────────────────┘
